【裁判字號】    92,台上,1381
【裁判日期】    920626
【裁判案由】    返還報酬
【裁判全文】
最高法院民事裁定                              九十二年度台上字第一三八一號
    上  訴  人  春虹建設股份有限公司
                              .
    法定代理人  黃正園
    訴訟代理人  康勝男律師
    被 上訴 人  僑馥建築經理股份有限公司
    法定代理人  彭  慶
右當事人間請求返還報酬事件，上訴人對於中華民國九十二年三月二十六日台灣高等
法院再審判決（九十一年度再字第一一五號），提起上訴，本院裁定如左：
    主  文
上訴駁回。
第三審訴訟費用由上訴人負擔。
    理  由
按對於第二審判決上訴，非以其違背法令為理由，不得為之。又提起上訴，上訴狀內
應記載上訴理由，表明原判決所違背之法令及其具體內容，暨依訴訟資料合於該違背
法令之具體事實。民事訴訟法第四百六十七條、第四百七十條第二項定有明文。而依
同法第四百六十八條規定，判決不適用法規或適用不當者，為違背法令；依同法第四
百六十九條規定，判決有該條所列各款情形之一者，為當然違背法令。是當事人提起
上訴，如依民事訴訟法第四百六十八條規定，以第二審判決有不適用法規或適用法規
不當為理由時，其上訴狀或理由書應表明該判決所違背之法令條項，或有關判例、解
釋字號，或成文法以外之習慣或法理等及其具體內容，暨係依何訴訟資料合於該違背
法令之具體事實；如以民事訴訟法第四百六十九條所列各款情形為理由時，其上訴狀
或理由書應表明該判決有合於各該條款規定情形之具體內容，及係依何訴訟資料合於
該違背法令之具體事實。上訴狀或理由書如未依上述方法表明，或其所表明者顯與上
開法條規定不合時，即難認為已合法表明上訴理由，其上訴自非合法。本件上訴人對
於第二審判決提起上訴，雖以該判決違背法令為由，惟核其上訴理由狀所載內容，係
就原審取捨證據、認定事實及解釋契約之職權行使所論斷：上訴人提出之「春虹建設
公司平鎮市○○街案預定興建計畫報告書」中，「銷售期間」欄所載之「或先建後售
」，乃建議性質，決定權仍在上訴人，難認被上訴人有何詐欺情事。而「結論及建議
欄」所載之「銷售率達五四．四三％時即可償還全部融資，貴行之債權可確保無虞」
，亦僅表明上訴人還款來源，與銀行授信所加限制無涉。此外，原確定判決就上訴人
主張之依承諾書、不當得利、侵權行為、契約解除後回復原狀等法律關係，已詳敘理
由，故該報告書縱經斟酌，上訴人仍難受較有利益之裁判，則其依民事訴訟法第四百
九十六條第一項第十三款規定提起再審之訴，即無理由等情，指摘為不當，並就原審
命為辯論及已論斷者，泛言謂為違法，而非表明該判決所違背之法令及其具體內容，
暨依訴訟資料合於該違背法令之具體事實，難認其已合法表明上訴理由。依首揭說明
，應認其上訴為不合法。
據上論結，本件上訴為不合法。依民事訴訟法第四百八十一條、第四百四十四條第一
項、第九十五條、第七十八條，裁定如主文。
中      華      民      國    九十二    年      六      月    二十六    日
                              最高法院民事第七庭
                                  審判長法官  蘇  茂  秋
                                        法官  徐  璧  湖
                                        法官  朱  建  男
                                        法官  蘇  達  志
                                        法官  沈  方  維
      右正本證明與原本無異
                                              書  記  官
中      華      民      國    九十二    年      七      月      九      日
                                                                       Ｋ


司法院資訊處製作；財團法人民間司法改革基金會備份。
